# 其他综合收益核算

提问人：weiteng 时间：2015-03-20 18:59:47
新会计准则下，长期股权投资：权益法下核算的被投资单位其他权益变动导致的变化是否仍在资本公积核算，不在其他综合收益里核算？

回答人：chenyiwei
根据《企业会计准则第 2 号——长期股权投资（ 2014 年修订）》第十一条规定，“投资方对于被投资单位除净损益、其他综合收益和利润分配以外所有者权益的其他变动，应当调整长期股权投资的账面价值并计入所有者权益”。这部分“计入所有者权益”的金额不属于其他综合收益，在“资本公积——其他资本公积”中核算。